【裁判字號】    97,抗,546
【裁判日期】    970806
【裁判案由】    本票裁定
【裁判全文】
臺灣臺北地方法院民事裁定               97年度抗字第546號
抗  告  人  甲○○
相  對  人  永豐資財股份有限公司
法定代理人  乙○○
上列當事人間聲請本票准許強制執行事件，抗告人對於民國九十
七年五月二十八日本院九十七年度票字第一九八七０號民事裁定
提起抗告，本院裁定如下：
    主    文
抗告駁回。
抗告程序費用新臺幣壹仟元由抗告人負擔。
    理    由
一、按本票執票人，依票據法第一百二十三條規定，聲請法院裁
    定許可對發票人之強制執行，係屬非訟事件，此項聲請之裁
    定，及抗告法院之裁定，僅依非訟事件程序，就本票形式上
    之要件是否具備予以審查為已足，並無確定實體上法律關係
    存否之效力，如發票人就票據債務之存否或數額有爭執時，
    應由發票人提起確認之訴，以資解決，最高法院五十七年台
    抗字第七六號著有判例闡釋甚明。
二、本件相對人永豐資財股份有限公司於原法院聲請意旨略以：
    伊執有原審相對人順助建設有限公司、劉安娣、抗告人甲○
    ○所簽發、發票日為民國九十六年五月九日、到期日為九十
    七年三月三十一日、受款人為永豐資財股份有限公司、面額
    新臺幣（下同）一千五百萬元、付款地在臺北市○○○路○
    段五一號十四樓、並記載逾期利息自逾期日起按年利率百分
    之二十計算、免除作成拒絕證書之本票一紙，詎屆期提示竟
    未獲全部付款，核計尚積欠一千四百萬元，爰依票據法第一
    百二十三條之規定，聲請裁定就票載金額中之一千四百萬元
    及自九十七年四月一日起至清償日止，按週年利率百分之二
    十計算之利息，許可強制執行，並提出本票一紙為證。原審
    法院依首開規定形式上審查後予以准許，於法尚無不合。
三、抗告意旨略以：伊僅為借款之保證人，並非連帶保證人，且
    曾於九十六年八月五日向相對人公司郭長隆經理、蔣德菁專
    員請求撤換保證人，並獲得允諾，相對人應先向順助建設有
    限公司、劉安娣求償無效後，方得對抗告人聲請等語，所辯
    縱然屬實，亦為實體法上之爭執，揆諸首開說明，應由抗告
    人另行提起訴訟或依其他程序以資解決，非本件非訟程序所
    得加以審究，抗告人執此指摘原裁定不當，求予廢棄，自非
    有據，不應准許，應予駁回。
據上論結，本件抗告為無理由。依非訟事件法第二十一條第二項
、第二十四條第一項、第四十六條，民事訴訟法第四百九十五條
之一第一項、第四百四十九條第一項、第七十八條，裁定如主文
。
中    華    民    國    97    年    8     月    6     日
                  民事第一庭  審判長法  官  李昆曄
                                    法  官  朱漢寶
                                    法  官  洪文慧
上列正本核與原本無異。
如不服本裁定，得於裁定書送達之翌日起十日內，以書狀敘述理
由，向本庭提起抗告。
中    華    民    國    97    年    8     月    6     日
                                    書記官  林芝儀


司法院資訊處製作；財團法人民間司法改革基金會備份。
